【裁判字號】    95,上易,795
【裁判日期】    951212
【裁判案由】    竊盜
【裁判全文】
臺灣高等法院高雄分院刑事判決         95年度上易字第795號
上  訴  人  臺灣高雄地方法院檢察署檢察官
上  訴  人
即  被  告  丁○○
                    現於臺灣高雄看守所
上  訴  人
即  被  告  丑○○
                    現於臺灣高雄看守所
被      告  申○○
                      樓
上列上訴人因被告竊盜案件，不服臺灣高雄地方法院95年度易字
第1091號中華民國95年9 月8 日第一審判決（起訴案號：臺灣高
雄地方法院檢察署95年度偵字第7637、10506 、15803 號），提
起上訴，本院判決如下：
    主  文
上訴駁回。
    事  實
一、丁○○ (綽號豬頭）前於民國92年間，因竊盜案件，經原審
    法院92年度易字第782 號判決判處有期徒刑7 月，緩刑2 年
     (緩刑期滿未經撤銷，本案不構成累犯），詎仍不知悔改，
    仍基於意圖為自己不法所有之概括犯意，於下列時、地竊取
    他人財物：
  (一)丁○○94年12月6 日6 時至7 時許，與黃文惠（另由檢察官
    移送原審法院併案審理）共同基於竊盜之犯意聯絡，在高雄
    市○○區○○路與山明路超商旁，趁吳照武下車購物之時，
    由黃文惠在旁把風，丁○○下手竊取吳照武置於車號X4-296
    號曳引車上之皮包〔內有現金約新台幣（下同）1000元、汽
    車行車執照、駕駛執照、其他證件等物〕及無線電機台1 台
     (合計價值約7000元），得手後隨即離開現場。
  (二)丁○○自94年12月16日起至95年2 月21日止，與汪志銘（另
    由檢察官簽移本院併案審理）共同基於意圖為自己不法所有
    之概括犯意聯絡，連續於附表一所示之時間、地點，由汪志
    銘攜帶在路邊拾得 (無證據證明係他人遺失之物）後據為己
    有，客觀上足以危害人之生命身體，依社會通常觀念可供兇
    器使用之T 型扳手1 支，共同以附表一所示之方法，竊取高
    陶珍珠等人如附表一所示之財物，得手後，現金等朋分花用
    ，證件、皮包丟棄，手機留作己用或變賣花用。
  (三)丁○○自94年12月21日起至94年12月31日止，連續於附表二
    所示之時間、地點，攜帶其在路邊拾得 (無證據證明係他人
    遺失之物）後據為己有，客觀上足以危害人之生命身體，依
    社會通常觀念可供兇器使用之一字型螺絲起子1 支 (長約15
    公分，未扣案），以附表二所示之方法，竊取如附表二所示
    呂縈婕等人之財物，得手後，現金花用殆盡，證件、皮包丟
    棄，手機留作己用或變賣得款花用。嗣汪志銘於95年2 月15
    日19時許，將分得之部分現金拿至高雄市○○○路109 號金
    鑽石珠寶店購買金項鍊1 條，再於95 年2月23日13時許持往
    高雄縣鳳山市○○○路219 號大東當鋪典當，得款5 萬元，
    經警方於95年2 月23日16時許，在高雄縣鳥松鄉松埔北巷2-
    92號查獲，並起出上開黃秀英遭竊之BENQ、MOTOROLA牌手機
    各1 支、己○○遭竊之SAGEM 牌紅色手機1 支 (序號：0000
    00000000000 ，含SIM 卡1 張）及現金5 萬元。丁○○於95
    年3 月8 日12時許，在高雄縣鳳山市○○路26號16樓為警查
    獲，並起出贓款現金16萬元、以贓款購得之金項鍊2 條、NO
    KIA 手機2 支 (各含SIM 卡1 張）、和信電訊SIM 卡2 張、
    數位相機1 台、仿ROLEX 手錶1 只、MP3 錄音機1 台、壬○○遭竊之回數票7 張、寅○○遭竊之回數票4 張、子○○遭
    竊之MPEG4 牌紅色手機1 支 (序號：000000000000000 號，
    含0000000000號SIM 卡1 張）、及其所有供竊盜使用之T型
    扳手1 支。 (其中BENQ、MOTOROLA牌手機各1 支業經發還黃
    秀英，SAGEM 牌紅色手機業經發還己○○，現金21萬元業經
    發還巳○○）及不知姓名者所有之PALMAX手機 (序號：0000
    00000000000）1支。
二、丑○○基於意圖為自己不法所有之概括犯意，於下列時、地
    竊取他人財物：
  (一)丑○○自94年12月6 日起至94年12月20日止，連續於附表三
    所示之時間、地點，以其自備客觀上足以危害人之生命身體
    ，依社會通常觀念可供兇器使用之螺絲起子1 支 (未扣案）
    ，以附表三所示之方法，竊取如附表三所示辛○○等人之財
    物，得手後，現金花用，證件、皮包丟棄，手機留作己用或
    變賣得款花用。
  (二)丑○○於95年3 月8 日13時40分許，與申○○共同基於意圖
    為自己不法所有之犯意聯絡，騎乘XW8-323 號機車在台南縣
    仁德鄉○○路、中正路口，以丑○○在路邊拾得 (無證據證
    明係他人遺失之物）後據為己有，客觀上足以危害人之生命
    身體，依社會通常觀念可供兇器使用之T 型扳手1 支，破壞
    蔡蕙如所有0925- GL號自小客車之右前座車窗，致其不堪使
    用，竊取車內之皮包（內有手機2 支、現金8000元、華南商
    業銀行提款卡1 張、新光三越百貨股份有限公司商品禮券1
    張 (面額1000元）、LV手提包1 個、LV皮包1 只、證件等物
    ）。得手後，陳、蔡2 人沿途將皮包內之證件、提款卡丟棄
    ，丑○○交付申○○贓款2200元，其餘贓物由丑○○取得，
    丑○○並於95年3 月8 日16時許，在高雄市明道中學附近，
    將上開手機2 支售予不詳姓名者，得款花用。嗣經警於95年
    3 月8 日18時50分許，在高雄縣鳳山市○○街9 號查獲丑○○、申○○，並在丑○○住處查扣LV手提包2 個、LV皮包4
    只、新光三越百貨股份有限公司商品禮券1 張(面 額1000元
    ）、SONY ERICSSON 牌手機1 支 (內含0000000000號SIM 卡
    ）、其所有供竊盜使用之T 型扳手1 支及其所有之SONYERIC
    SSON牌手機1 支 (內含0000000000號SIM 卡）、記載犯罪所
    得之帳冊1 本，並在申○○身上查扣其分得之贓款2200 元
    及其所有之NOKIA 牌手機 (內含0000000000號SIM 卡）1 支
     (其中LV手提包1 個、LV皮包1 只、現金2200元及新光三越
    百貨股份有限公司商品禮券1 張，業經發還蔡蕙如）。
二、案經被害人訴由內政部警政署刑事警察局及高雄縣政府警察
    局林園分局報告臺灣高雄地方法院檢察署檢察官偵查起訴。
    理  由
壹、程序方面:
一、按被告以外之人（包括證人、鑑定人、告訴人、被害人及共
    同被告等）於審判外之陳述雖不符刑事訴訟法第159 條之1
    至之4 等四條之規定，而經當事人於審判程序同意作為證據
    ，法院審酌該言詞陳述或書面陳述作成時之情況，認為適當
    者，亦得為證據；當事人、代理人或辯護人於法院調查證據
    時，知有刑事訴訟法第159 條第1 項不得為證據之情形，而
    未於言詞辯論終結前聲明異議者，視為有前項之同意，刑事
    訴訟法第159 條之5 定有明文。立法意旨在於傳聞證據未經
    當事人之反對詰問予以核實，原則上先予排除。惟若當事人
    已放棄反對詰問權，於審判程序中表明同意該等傳聞證據可
    作為證據；或於言詞辯論終結前未聲明異議，基於尊重當事
    人對傳聞證據之處分權，及證據資料愈豐富，愈有助於真實
    發見之理念，且強化言詞辯論主義，使訴訟程序得以順暢進
    行，上開傳聞證據亦均具有證據能力。本件被告丁○○、丑
    ○○、蔡志銘及證人即共同被告汪志銘與黃文惠供述筆錄，
    證人即被害人吳照武、高陶珍珠、王美慧、乙○○、劉珮妤
    、黃秀英、己○○、未○○、巳○○、吳縈婕、酉○○、卯
    ○○、庚○○、辰○○、子○○、寅○○、壬○○、辛○○
    、丙○○癸○○、魏素娥、戊○○之各筆錄，並卷附之贓物
    領具，業經當事人於本院準備程序明示同意作為證據，本院
    審酌上開筆錄或書面陳述作成時，較無人情施壓或干擾，亦
    無非出於自由意志或故為不實登載之不適當情況，認為以之
    作為本案之證據亦屬適當，依刑事訴訟法第159 條之5 第1
    、2 項，自均得作為認定本案事實之證據，自具有證據能力
    。
二、傳聞法則乃對於被告以外之人於審判外之言詞或書面陳述，
    亦即針對被告以外之人於審判外以言詞或書面所為之供述證
    據而為規範。本件起獲扣案物品係以物品之存在本身做為證
    明事實之證據；卷附蒐證照片，乃以科學、機械之方式，對
    於所拍攝內容所為忠實且正確之記錄，上開物品、照片在性
    質上亦非供述證據，無刑事訴訟法第159 條第1 項規定之適
    用。
貳、實體方面:
一、上揭事實，業據被告丁○○、丑○○、申○○3 人於本院審
    審理時均坦承不諱，於警詢、檢察官偵查及原審審理時亦同
    此供承無異，核與同案被告汪志銘、黃文惠於警詢、偵查中
    之供述情節相符，亦與告訴人吳照武、高陶珍珠、甲○○、
    乙○○、劉珮妤、己○○、未○○、巳○○、呂縈婕、酉○○、卯○○、庚○○、辰○○、子○○、寅○○、壬○○、
    辛○○、丙○○、癸○○、魏素娥、戊○○、蔡蕙如及被害
    人黃秀英指述之情節均大致相符；此外，復有被害人甲○○
    、乙○○、高陶珍珠、未○○、巳○○之報案三聯單共5 紙
    ，被害人子○○、巳○○、蔡蕙如、黃秀英、己○○、寅○○、壬○○出具之贓物認領收據7 張、被害人未○○所有之
    6 Ｍ-5523 號自小客車車輛毀損照片4 張、內政部警政署刑
    事警察局搜索扣押筆錄、扣押物品目錄表各2 份附卷及如事
    實欄所示之物扣案為證，按被告之自白，非出於強暴、脅迫
    、利誘、詐欺、疲勞訊問、違法羈押或其他不當方法，且與
    事實相符者，得為證據，刑事訴訟法第156 條第1 項定有明
    文。亦即被告之自白係出於自由意思，且與事實相符者，即
    有證據能力。被告等迭次自白係出於自由意志，自得採為本
    件判決之基礎。綜合上揭各證據資料研析，足認被告3 人上
    開自白與事實相符，本件事證明確，被告3 人犯行堪以認定
    。
二、按「刑法第321 條第1 項第3 款之攜帶兇器竊盜罪，係以行
    為人攜帶兇器竊盜為其加重條件，此所謂兇器，其種類並無
    限制，凡客觀上足對人之生命、身體、安全構成威脅，具有
    危險性之兇器均屬之，且祇須行竊時攜帶此種具有危險性之
    兇器為已足，並不以攜帶之初有行兇之意圖為必要。螺絲起
    子為足以殺傷人生命、身體之器械，顯為具有危險性之兇器
    」，最高法院79年臺上字第5253號判例意旨可資參照。本件
    扣案如附表一所示之T 型扳手1 支 (丁○○與汪志銘共同犯
    罪使用者）係質地堅硬之金屬器具，此有相片1 幀 (見內政
    部警政署刑事警察局卷一，編號4 照片）在卷可憑，且該T
    型扳手既能撬開高陶珍珠等人之機車置物箱，足見其客觀上
    足對人之生命、身體、安全構成威脅，確為具有危險性之兇
    器。另被告丁○○犯附表二之竊盜犯行使用之一字型螺絲起
    子1 支 (長約15公分，未扣案），亦能撬開呂縈婕等人之機
    車置物箱，足見亦可為兇器使用；又被告丑○○為警查扣之
    T 型扳手1 支，既能毀壞蔡蕙如所有0925- GL號自小客車之
    右前座車窗，致其不堪使用，是其亦可為兇器使用。
三、核被告丁○○所為附表一編號1 、2 、3 、5 、9 、10、11
    、12，及附表二編號1 、2 、3 、5 之犯行，係犯刑法第
    321 條第1 項第3 款之攜帶兇器竊盜既遂罪，其所為附表一
    編號4 、8 之犯行，係犯刑法第321 條第1 項第3 款之攜帶
    兇器竊盜既遂罪及同法第354 條之毀損器物罪，其所為附表
    一編號7 之犯行，係犯同法第321 條第2 項、第1 項第3 款
    之攜帶兇器竊盜未遂罪，其所為事實欄「一之(一)」及附表一
    編號6 、附表二編號4 、6 所示之犯行，係犯刑法第320 條
    第1 項之普通竊盜罪。其所犯事實欄「一之(一)」部分之犯行
    ，與黃文惠間有犯意之聯絡及行為之分擔，及其所犯附表一
    所示之犯行，與汪志銘間有犯意之聯絡及行為之分擔，依刑
    法第28條規定為共同正犯；另其所犯附表一編號4 、8 之2
    次毀損犯行，所犯構成要件相同，時間緊接，顯係基於概括
    之犯意為之，為連續犯，應論以一罪；又其先後多次攜帶兇
    器竊盜既遂、攜帶兇器竊盜未遂、普通竊盜既遂犯行，所犯
    基本構成要件相同，時間緊接，亦顯係基於概括之犯意為之
    ，為連續犯，應從一重之攜帶兇器竊盜罪論處；其所犯上開
    連續毀損、連續攜帶兇器竊盜罪間有方法、目的之牽連關係
    ，應依牽連犯之規定，從一重之連續攜帶兇器竊盜罪論處，
    並加重其刑；核被告丑○○所為附表三編號1 、3 、4 、5
    及事實欄「二之(二)」部分之犯行，係犯刑法第321 條第1 項
    第3 款之攜帶兇器竊盜既遂罪，其所為附表三編號2 之犯行
    ，係犯刑法第320 條第1 項普通竊盜既遂罪；其所為事實欄
    「二之(二)」部分之犯行，與同案被告申○○間有犯意之聯絡
    及行為之分擔，依刑法第28條規定為共同正犯。又其先後多
    次攜帶兇器竊盜既遂、普通竊盜既遂之犯行，所犯基本構成
    要件相同，時間緊接，亦顯係基於概括之犯意為之，為連續
    犯，應從一重之攜帶兇器竊盜罪論，並加重其刑。核被告申
    ○○所為 (事實欄「二之(二)」部分），係犯刑法第321 條第
    1 項第3 款之攜帶兇器竊盜既遂罪，其與同案被告丑○○間
    有犯意之聯絡及行為之分擔，依刑法第28條規定為共同正犯
    。又檢察官就犯罪事實一部起訴者，其效力及於全部，刑事
    訴訟法第267 條定有明文。本件被告丁○○與另案被告汪志
    銘共同攜帶兇器竊盜附表一編號12所示之不詳姓名者財物之
    犯罪事實，與前揭起訴之犯罪事實部分具有連續犯之裁判上
    一罪關係，已如前述，本院自應就此部分一併加以裁判，附
    此敘明。刑法於94年1 月7 日修正，同年2 月2 日公布，並
    於95年7 月1 日施行，而新修正刑法第2 條第1 項之規定，
    係規範行為後法律變更所生新舊法律比較適用之準據法，於
    新法施行後，應適用新法第2 條第1 項之規定，為「從舊從
    輕」之比較。且比較時應就罪刑有關之共犯、未遂犯、想像
    競合犯、牽連犯、連續犯、結合犯，以及累犯加重、自首減
    輕暨其他法定加減原因 (如身分加減）與加減例等一切情形
    ，綜其全部罪刑之結果而為比較，再適用有利於行為人之法
    律處斷 (最高法院85年度台上字第757 號判決要旨、最高法
    院95年5 月23日95年第8 次刑事庭會議決議參照）。茲(一)被
    告3 人行為時之刑法第28條規定：「二人以上共同『實施』
    犯罪之行為者，皆為正犯」，而被告行為後，95年7 月1日
    新修正施行之刑法第28條規定：「二人以上共同『實行』犯
    罪之行為者，皆為正犯」，考其立法理由，係將「共同正犯
    」之概念排除學說及實務上通稱之「陰謀共同正犯」、「預
    備共同正犯」，是修正後之共同正犯規定，限縮共同正犯之
    成立範圍，惟就本案而言，被告等竊盜等犯行之實施，皆已
    達於著手且既遂之程度，故刑法修正前、後並無礙其成立共
    同正犯之認定，故修正後刑法之規定，並未較有利於被告3
    人。(二)被告3 人行為時，刑法第320 條第1 項、第354 條所
    定之法定本刑，其中關於罰金部分，均依罰金罰鍰提高標準
    條例第1 條前段規定，就其原定數額提高為10倍 (中華民國
    72年7 月27日司法院、行政院令發布，並自72年8 月1日 起
    施行）依戡亂時期罰金罰鍰提高標準條例 (80年5 月6日 修
    正名稱為罰金罰鍰提高標準條例）第1 條前段及第3 條規定
    將刑法定有罰金各條之罰金數額，均提高為10倍。及依現行
    法規所定貨幣單位折算新臺幣條例第2 條規定，以新臺幣元
    之3 倍計算，換言之，被告3 人行為時之刑法第320 條第1
    項、第354 條之法定本刑，就罰金部分，經折算為新臺幣後
    ，均為原定罰金數額之30倍；而被告3 人行為後，依95年6
    月14日公布之刑法施行法第1 條之1 規定，中華民國94年1
    月7 日刑法修正施行後，刑法分則編所定罰金之貨幣單位為
    新臺幣 (第1 項）。94年1 月7 日刑法修正時，刑法分則編
    未修正之條文定有罰金者，自94年1 月7 日刑法修正施行後
    ，就其數額提高為30倍。但自72年6 月26日至94年1 月7日
    新增或修正之條文，就其所定數額提高為3 倍 (第2 項），
    其立法理由謂：刑法24年施行後，為解決國民所得經濟水準
    已大幅提昇問題，有關罰金與罰鍰倍數之調整及銀元與新臺
    幣之折算標準，訂有「罰金罰鍰提高標準條例」及「現行法
    規所定貨幣單位折算新臺幣條例」，除罰金以1 銀元折算3
    元新臺幣外，並將72年6 月26日以前修正之刑法部分條文罰
    金數額提高為10倍；其後修正者則不再提高倍數，亦即刑法
    分則各罪罰金數額視前開情形分別提高為30倍或3 倍。考量
    新修正之刑法施行後，不再適用「現行法規所定貨幣單位折
    算新臺幣條例」，為使罰金數額趨於一致，避免衍生新舊法
    比較適用問題，以緩和實務適用法律之衝擊，於不變動罰金
    數額之前提下，爰為第2 項規定等語。查刑法第320 條第1
    項、第354 條第1 項自72年6 月26日至94年1 月7 日間並無
    修正，是依據前揭刑法施行法第1 條之1 之規定，刑法第32
    0 條第1 項、第354 條之法定本刑，自95年7 月1 日起，其
    罰金單位均改為新臺幣，並就原訂數額提高為30倍，與刑法
    施行法第1 條之1 修訂前之數額並無不同。是本件無論適用
    行為時之刑法第320 條第1 項、第354 條、罰金罰鍰提高標
    準條例第1 條前段 (提高為10倍）及依現行法規所定貨幣單
    位折算新臺幣條例第2 條規定，或依裁判時之刑法第320 條
    第1 項、第354 條、刑法施行法第1 條之1 規定，該條法定
    本刑之罰金數額均相同。惟按，被告3 人行為時之刑法第33
    條第5 款規定：罰金：一元以上。依前述現行法規所定貨幣
    單位折算新臺幣條例第2 條之規定，折算為新臺幣後，為三
    元以上；而被告3 人行為後，94年1 月7 日修正，同年2 月
    2 日公布，並於95年7 月1 日施行之刑法第33條第5 款規定
    ：罰金，新臺幣一千元以上，以百元計算之。比較新、舊法
    之結果，95年7 月1 日修正前之刑法第320 條第1 項、第35
    4 條之法定刑，就罰金部分，其最低度為新臺幣三元，而95
    年7 月1 日修正後之刑法第320 條第1 項、第354 條之法定
    刑，就罰金部分，其最低度為新臺幣一千元，以修正前之規
    定較有利於被告3 人。(三)被告於犯罪時之刑法第41條第1項
    前段規定：「犯最重本刑為5 年以下有期徒刑以下之刑之罪
    ，而受6 個月以下有期徒刑或拘役之宣告，因身體、教育、
    職業、家庭之關係或其他正當事由，執行顯有困難者，得以
    1 元以上3 元以下折算一日，易科罰金。」又被告行為時之
    易科罰金折算標準，修正前罰金罰鍰提高標準條例第2 條前
    段（現已刪除）規定，就其原定數額提高為100 倍折算1 日
    ，則本件受刑人行為時之易科罰金折算標準，應以銀元300
    元折算1 日，經折算為新臺幣後，應以新臺幣900 元折算為
    1 日。惟95年7 月1 日修正公布施行之刑法第41條第1項 前
    段則規定：「犯最重本刑為五年以下有期徒刑以下之刑之罪
    ，而受六個月以下有期徒刑或拘役之宣告者，得以新臺幣一
    千元、二千元或三千元折算一日，易科罰金。」比較修正前
    後之易科罰金折算標準，以95年7 月1 日修正公布施行前之
    規定，較有利於行為人，則應依刑法第2 條第1 項前段，適
    用修正前刑法第41條第1 項前段規定，定其折算標準。(四)又
    刑法第56條連續犯之規定，業於94年1 月7 日修正刪除，同
    年2 月2 日公布，並於95年7 月1 日施行，則被告丁○○、
    丑○○2 人之犯行，因行為後新法業已刪除連續犯之規定，
    此刪除雖非犯罪構成要件之變更，但顯已影響行為人刑罰之
    法律效果，自屬法律有變更，依刑法第2 條第1 項規定，比
    較新、舊法結果，仍應適用較有利於被告丁○○、丑○○2
    人之行為時法律即舊法論以連續犯（最高法院95年第8次 刑
    事庭會議決議參照）。(五)修正後之刑法刪除第55條關於牽連
    犯之規定，本件被告丁○○所犯上開刑法第321 條第1項 第
    3 款攜帶兇器竊盜罪、刑法第354 條毀損器物罪，具有牽連
    犯之關係，依修正前即行為時之規定，應從一重之刑法第32
    1 條第1 項第3 款攜帶兇器竊盜罪之罪處斷；依修正後之刑
    法既已刪除牽連犯之規定，則所犯上述各罪應依數罪併罰之
    規定分論併罰，是比較新舊法之規定，修正後之規定並非較
    有利於被告丁○○。
四、原審依刑法第2 條第1 項前段、第2 條第2 項 (贅引）、第
    28條（修正前）、第55條（修正前）、第56條（修正前）、
    第321 條第1 項第3 款、第354 條、第38條第1 項第2 款、
    刑法第41條第1 項前段（修正前），罰金罰鍰提高標準條例
    第1 條前段、修正前罰金罰鍰提高標準條例第2 條（現已刪
    除）、現行法規所定貨幣單位折算新臺幣條例第2 條規定，
    審酌被告丁○○、丑○○、申○○3 人均正值青壯，竟不思
    以合法手段獲取所需，竟圖不勞而獲竊取他人財物，造成被
    害人財產上之損害及生活之不便，嚴重危害社會治安，又其
    所竊得之財物價值非低，而被害人所損失之財物復未能全數
    取回，惟其犯後坦承犯行，被告申○○已與被害人蔡蕙如達
    成和解，有和解書1 紙在卷可按，被告丁○○亦與被害人巳
    ○○成立和解，有本院95年度附民字第73號和解筆錄可證，
    及其3 人之犯罪動機、目的、手段等一切情狀，分別量處丁○○有期徒刑3 年6 月，丑○○有期徒刑1 年2 月，申○○
    有期徒刑6 月。並就申○○所處之有期徒刑，依法諭知如易
    科罰金以銀元300 元即新臺幣900 元折算1 日之折算標準。
    被告丁○○為警扣案之T 型扳手1 支，係同案被告汪志銘所
    有，供其2 人共同竊取附表一編號10、11、12所示被害人寅
    ○○等人財物所用之物，業據被告丁○○於原審法院審理中
    坦承無訛；及本件被告丑○○為警扣案之T 型扳手1 支，係
    被告丑○○所有，供其與被告申○○2人 共同竊取蔡蕙如財
    物所用之物，業據被告丑○○、申○○2 人於原審法院審理
    中坦承無訛，均應依刑法第38條第1 項第2 款規定，宣告沒
    收之。另敘明被告丁○○所有供其犯附表二編號1 、2 、3
    、5 所示竊盜犯行之一字型螺絲起子1 支 (長約15公分），
    被告丑○○所有供其犯附表三編號1 、3 、4 、5 所示竊盜
    案件使用之螺絲起子1 支，均未扣案，復無證據證明現仍存
    在，其非違禁物，不另為沒收之諭知。認事用法尚無不合，
    量刑亦稱妥適，檢察官循告訴人巳○○之請求上訴意旨，指
    摘量刑過輕不當，固無可取，被告丁○○、丑○○上訴意旨
    均不否認犯罪，空言指摘原判決量刑過重不當，亦無可取，
    上訴均無理由，應予駁回。
據上論斷，應依刑事訴訟法第368條，判決如主文。
本案經檢察官邱榮藏到庭執行職務。
中    華    民    國    95    年    12    月    12    日
                  刑事第二庭    審判長法  官  林正雄
                                      法  官  黃壽燕
                                      法  官  陳啟造
以上正本證明與原本無異。
本判決不得上訴。
中    華    民    國    95    年    12    月    13    日
                                      書記官  黃琳群
附錄本案論罪科刑法條：
刑法第321條
犯竊盜罪而有左列情形之一者，處 6 月以上、 5 年以下有期徒
刑：
一  於夜間侵入住宅或有人居住之建築物、船艦或隱匿其內而犯
    之者。
二  毀越門扇、牆垣或其他安全設備而犯之者。
三  攜帶兇器而犯之者。
四  結夥三人以上而犯之者。
五  乘火災、水災或其他災害之際而犯之者。
六  在車站或埠頭而犯之者。
前項之未遂犯罰之。
附表一：（丁○○與汪志銘）
┌──┬───────┬──────────┬─────────────────┬───┐
│編號│    時間      │ 地點               │竊盜方式及受損財物                │被害人│
├──┼───────┼──────────┼─────────────────┼───┤
│ 1  │94年12月16日  │高雄縣大寮鄉○○○路│以T 型扳手撬開OWT-486 號機車置物箱│高陶珍│
│    │12時30分許    │200號               │ (未致不堪使用），竊取高陶珍珠所之│珠    │
│    │              │全聯福利中心前      │皮包（內有現金600 元、提款卡、健保│      │
│    │              │                    │卡）                              │      │
├──┼───────┼──────────┼─────────────────┼───┤
│ 2  │94年12月20日  │高雄縣大寮鄉○○○路│以T 型扳手撬開OKS-270 號機車置物箱│甲○○│
│    │19時許        │54號                │ (未致不堪使用）竊取甲○○之皮包內│      │
│    │              │晶采化妝品店        │有現金1 萬元、信用卡、證件等物）  │      │
├──┼───────┼──────────┼─────────────────┼───┤
│ 3  │95年1月29日   │高雄縣大寮鄉鳳林夜市│以T 型扳手撬開JV8-632 號機車置物箱│乙○○│
│    │22時15分許    │前                  │(未 致不堪使用）， 竊取乙○○之皮失x      │
│    │              │                    │（內有金融卡、證件等物）          │      │
├──┼───────┼──────────┼─────────────────┼───┤
│ 4  │95年1月31日   │高雄縣大寮鄉○○路  │由汪志銘以T 型扳手撬開車門鎖、敲破│午○○│
│    │17時30分許    │78-12號             │午○○6307-ML 號自小客車右前車窗，│      │
│    │              │鳳山市拷潭公墓停車場│致其不堪使用，竊取車內之皮包（內有│      │
│    │              │                    │現金4 萬元、手機2 支等物）        │      │
├──┼───────┼──────────┼─────────────────┼───┤
│ 5  │95年2月13日   │高雄縣大寮鄉○○路三│由汪志銘持T 型扳手撬開黃秀英機車置│黃秀英│
│    │15時30分許    │段前                │物箱 (未致不堪使用），竊取車內之機│      │
│    │              │                    │2 支                              │      │
├──┼───────┼──────────┼─────────────────┼───┤
│ 6  │95年2月14日   │高雄市楠梓區○○○路│趁己○○下車時，竊取其放在汽車副駕│己○○│
│    │12時36分許    │358號               │駛座上之皮包（內有現金2000多元、信│      │
│    │              │                    │用卡2 張、存款簿、印章、手機1 支）│      │
├──┼───────┼──────────┼─────────────────┼───┤
│ 7  │94年2月14日   │屏東縣潮州鎮○○路  │由汪志銘把風、丁○○以T 字型扳手撬│不詳  │
│    │17時許        │160號               │開機車置物箱 (未致不堪使用）， 竊芍x      │
│    │              │富而樂超商前騎樓下  │車主之財物，惟未發現財物。        │      │
├──┼───────┼──────────┼─────────────────┼───┤
│ 8  │94年2月14日   │屏東縣潮州鎮○○路  │由汪志銘以T 字型扳手打破未○○6M-5│未○○│
│    │17時25分許    │125號前             │523 自小客車右前車窗，致其不堪使用│      │
│    │              │                    │，竊取車內之皮包1 個（內有現金2000│      │
│    │              │                    │元、台企銀支票1 張、身分證、提款卡│      │
│    │              │                    │等物）                            │      │
├──┼───────┼──────────┼─────────────────┼───┤
│ 9  │94年2月14日   │屏東縣潮州鎮○○○路│由丁○○持T 型扳手撬開巳○○機車置│巳○○│
│    │17時30分許    │93 號               │物箱 (未致不堪使用），竊取皮包（有│      │
│    │              │全聯消費合作社前    │現金76萬元、存簿、印章、信用卡、提│      │
│    │              │                    │款卡等物，渠等拿取50餘萬元，其餘現│      │
│    │              │                    │金隨同皮包丟棄）                  │      │
├──┼───────┼──────────┼─────────────────┼───┤
│ 10 │95年2月21日   │高雄縣鳳山市與高雄市│由汪志銘以T 字型扳手撬開寅○○所有│寅○○│
│    │06時05分許    │小港區交界處之中安路│之拖板車車門 (未致不堪使用）， 竊芍x      │
│    │              │台塑加油站旁        │寅○○所有置於車內之皮包1 個（內有│      │
│    │              │                    │現金1000餘元、高速公路回數票40張【│      │
│    │              │                    │每張65元，共值2600元】、水晶佛珠【│      │
│    │              │                    │約值1 萬2000元】等物）及手機1 支【│      │
│    │              │                    │約值4000元、5000元】、無線電機台1 │      │
│    │              │                    │台【約值5800元】。                │      │
├──┼───────┼──────────┼─────────────────┼───┤
│ 11 │95年2月26日   │高雄縣鳳山市與高雄市│由汪志銘以T 字型扳手撬開壬○○所有│壬○○│
│    │05時40分許    │小港區交界處之中安路│之拖板車車門 (未致不堪使用）， 竊芍x      │
│    │              │與廈莊一街交岔路口加│壬○○所有置於車內之皮包1 個（內有│      │
│    │              │油站旁              │現金1 萬2000餘元、高速公路回數票7 │      │
│    │              │                    │張【每張65元，共值455 元】、證件、│      │
│    │              │                    │手電筒等物）、無線電機台1 台。    │      │
├──┼───────┼──────────┼─────────────────┼───┤
│ 12 │95年2月間某日 │高雄縣大寮鄉○○○路│由汪志銘以T 字型扳手撬開不詳姓名者│不詳  │
│    │              │旁                  │所有之拖板車車門 (未致不堪使用），│      │
│    │              │                    │竊取該不詳姓名所有置於車內之PALMAX│      │
│    │              │                    │牌手機 (序號：000000000000000）1 丐x      │
│    │              │                    │。                                │      │
└──┴───────┴──────────┴─────────────────┴───┘
附表二：（丁○○一人）
┌──┬───────┬──────────┬────────────────┬───┐
│編號│    時間      │ 地點               │竊盜方式及受損財物              │被害人│
├──┼───────┼──────────┼────────────────┼───┤
│ 1  │94年12月21日  │高雄市○鎮區○○路瑞│以螺絲起子撬開機車置物箱 (未致不│呂縈婕│
│    │21時30分許    │風國中後門前        │堪使用），竊取呂縈婕之皮包（內身│      │
│    │              │                    │分證、駕照、現金卡、信用卡、金融│      │
│    │              │                    │卡、健保卡、現金3000元等物）    │      │
├──┼───────┼──────────┼────────────────┼───┤
│ 2  │94年12月27日  │高雄市前鎮區○○○路│以螺絲起子撬開開YII-371 號機車置│酉○○│
│    │8時30分許     │42號前              │物箱 (未致不堪使用），竊取藍月之│      │
│    │              │                    │皮包（內有現金約2000元、信用卡、│      │
│    │              │                    │金融卡、證件、隨身碟等物）      │      │
├──┼───────┼──────────┼────────────────┼───┤
│ 3  │94年12月29日  │高雄市前鎮區○○○路│以螺絲起子撬開ZAP-400 號機車置物│卯○○│
│    │8時30分許     │與復興路口          │箱 (未致不堪使用），竊取卯○○皮│      │
│    │              │巨林美而美早餐店前  │包（內有現金約2000元、信用卡、金│      │
│    │              │                    │融卡、證件、印章、零錢包、手機等│      │
│    │              │                    │物）                            │      │
├──┼───────┼──────────┼────────────────┼───┤
│ 4  │94年12月30日  │高雄市○鎮區○○街94│竊取庚○○置於機車腳踏板上之皮包│庚○○│
│    │11時40分許    │號前                │1 個（內有資料一批）            │      │
├──┼───────┼──────────┼────────────────┼───┤
│ 5  │94年12月31日  │高雄市○鎮區○○路與│以螺絲起子撬開OMW-192 號機車置物│辰○○│
│    │17時55分許    │瑞福路口            │箱 (未致不堪使用），竊取辰○○皮│      │
│    │              │                    │包（內有證件、金融卡、信用卡、現│      │
│    │              │                    │金1000元等物）                  │      │
├──┼───────┼──────────┼────────────────┼───┤
│ 6  │95年3月5日    │屏東縣屏東市○○街與│趁子○○將手機置於統一超商櫃臺上│子○○│
│    │11時許        │廣東街口統一超商內  │離去時，竊取其手機              │      │
└──┴───────┴──────────┴────────────────┴───┘
附表三：（丑○○一人）
┌──┬───────┬──────────┬────────────────┬───┐
│編號│    時間      │ 地點               │竊盜方式及受損財物              │被害人│
├──┼───────┼──────────┼────────────────┼───┤
│ 1  │94年12月6日   │高雄市○鎮區○○路  │以螺絲起子撬開CEU-727 機車置物箱│辛○○│
│    │17時50分許    │431號               │(未 致不堪使用），竊取辛○○所之│      │
│    │              │                    │皮包（內有金融卡、存摺、證件、健│      │
│    │              │                    │保卡、印章等物）                │      │
├──┼───────┼──────────┼────────────────┼───┤
│ 2  │94年12月10日  │高雄市前鎮區○○○路│竊取丙○○置於機車腳踏板上之皮包│丙○○│
│    │11時50分許    │6號                 │（內有證件、提款卡、現金700 元、│      │
│    │              │                    │手機）                          │      │
│    │              │                    │                                │      │
├──┼───────┼──────────┼────────────────┼───┤
│ 3  │94年12月14日  │高雄市前鎮區○○○路│以螺絲起子撬開GOK-047 號機車置物│癸○○│
│    │8時40分許     │40號前              │箱 (未致不堪使用），竊取癸○○有│      │
│    │              │                    │之皮包（內有現金2500元、證件、信│      │
│    │              │                    │用卡等物）                      │      │
├──┼───────┼──────────┼────────────────┼───┤
│ 4  │94年12月18日  │高雄市○鎮區○○街瑞│以螺絲起子撬開FT8-228 號機車置物│魏素娥│
│    │9時許         │興市場內            │箱 (未致不堪使用），竊取魏素娥有│      │
│    │              │                    │之皮包（內有現金1000元、證件、信│      │
│    │              │                    │用卡、現金卡、手機等物）        │      │
├──┼───────┼──────────┼────────────────┼───┤
│ 5  │94年12月20日  │高雄市前鎮區○○○街│以螺絲起子撬開開WBT-430 號機車置│戊○○│
│    │14時30分許    │與福祥街口          │物箱 (未致不堪使用），竊取林彩所│      │
│    │              │                    │有之皮包（內有現金約1600元、證件│      │
│    │              │                    │、信用卡、提款卡等物）          │      │
└──┴───────┴──────────┴────────────────┴───┘


司法院資訊處製作；財團法人民間司法改革基金會備份。
